臺灣板橋地方法院刑事判決　　　　　　　　　　　　　九十一年度易字第九五一號
　　公　訴　人　臺灣板橋地方法院檢察署檢察官
　　被　　　告　甲○○
右列被告因違反毒品危害防制條例案件，經檢察官提起公訴（九十年度毒偵字第三０
八八號），本院判決如左：
    主  文
甲○○施用第二級毒品，累犯，處有期徒刑伍月，如易科罰金以佰元折算壹日。
扣案第二級毒品甲基安非他命壹包（驗餘淨重零點零玖公克），沒收銷燬。
    事  實
一、甲○○前有多次竊盜及違反麻醉藥品管理條例之前科，最近一次於民國（下同）
    八十九年一月十九日因竊盜案件，經本院判處有期徒刑五月，於同年二月二十一
    日判決確定，又於八十九年五月三十日因違反毒品危害防制條例案件，經本院判
    處有期徒刑六月，於同年七月十四日判決確定，上揭二確定之罪刑經更定執行刑
    ，應執行有期徒刑九月確定，並於九十年四月九日執行完畢。復因施用第二級毒
    品甲基安非他命（以下稱安非他命），於臺灣板橋地方法院檢察署八十八年度偵
    字第一六０八五號違反毒品危害防制條例案件中，經本院於八十八年九月十七日
    以八十八年度毒聲字第五九一０號裁定送觀察、勒戒後，認無繼續施用毒品之傾
    向，由該署檢察官於八十八年十月五日為不起訴處分後確定在案。又因施用第二
    級毒品安非他命，於臺灣板橋地方法院檢察署八十九年度毒偵字第一六０三號違
    反同一條例案件中，再經本院以八十九年度毒聲字第一０六六號裁定送觀察、勒
    戒，認有繼續施用毒品之傾向，由該署檢察官提起公訴並聲請裁定甲○○令入戒
    治處所施以強制戒治一年，至九十年三月一日戒治期滿，另經本院於八十九年五
    月三十日以八十九年度易字第一五六五號判處有期徒刑六月，同年七月十四日確
    定在案。詎甲○○仍不知悔改，明知安非他命係毒品危害防制條例所明定之第二
    級毒品，不得持有及施用，復另行基於施用第二級毒品安非他命之犯意，於前案
    強制戒治期滿後之九十年七月二十四日（起訴書略載為同年月二十五日下午五時
    三十五分許往前回溯九十六小時內某時），在臺北縣新莊市○○○路四一號二樓
    處（起訴書誤載為不詳地點），以將安非他命置於吸食器上吸食加熱燒烤後所產
    生煙霧之方式，施用第二級毒品安非他命一次。嗣於九十年七月二十五日下午四
    時三十分許，經警在上址查獲甲○○，並扣得第二級毒品安非他命一包（驗餘淨
    重０˙０九公克），及同時為警查獲之羅佑仁所有，供甲○○施用安非他命之吸
    食管乙支。案經公訴人以甲○○三犯毒品危害防制條例第十條之施用毒品罪為由
    提出聲請，由本院於九十一年二月八日以九十一年度毒聲字第四九一號裁定令入
    戒治處所施以強制戒治一年，現於臺灣臺北戒治所強制戒治中。
二、案經臺北市政府警察局信義分局報告臺灣板橋地方法院檢察署檢察官偵查起訴。
    理  由
一、右開事實，業據被告甲○○於本院審理時坦承不諱在卷，又被告為警查獲時所採
    取之尿液檢體中，經檢出安非他命陽性反應，有臺北市立療養院九十年八月二日
    之煙毒尿液檢驗報告書乙紙附卷可稽，且扣案一包白色粉末送經內政部警政署刑
    事警察局鑑驗結果，檢出第二級毒品安非他命成分，淨重０˙一０公克（取０˙
    ０一公克鑑驗，驗餘淨重０˙０九公克）乙節，有該局九十一年四月二十二日刑
    鑑字第０九一００八六五一四號鑑驗通知書乙紙在卷可按，復有扣案同時為警查
    獲之羅佑仁所有，被告自承供其施用安非他命所用之吸食管乙支在卷可資佐證，
    足徵被告前揭施用第二級毒品安非他命之自白與事實相符而堪予採信。再查被告
    前如事實欄所載，因施用第二級毒品安非他命案件，經本院裁定送勒戒處所觀察
    、勒戒後，認無繼續施用毒品之傾向，由臺灣板橋地方法院檢察署檢察官於八十
    八年十月五日為不起訴處分後確定，復因施用第二級毒品安非他命案件，經本院
    裁定送勒戒處所觀察、勒戒後，認有繼續施用毒品之傾向，再裁定送強制戒治，
    另經本院判處有期徒刑六月確定等情，有臺灣高等法院檢察署刑案紀錄簡覆表、
    起訴書及刑事判決各乙份在卷足憑，其復於九十年七月二十四日三犯本件右開施
    用第二級毒品安非他命之犯行，是被告所為符合毒品危害防制條例第二十條第三
    項之規定無疑。故本件事證明確，被告犯行堪以認定，應予依法論科。
二、按安非他命為毒品危害防制條例第二條第二項第二款明定之第二級毒品，故核被
    告甲○○所為，係犯同條例第十條第二項之施用第二級毒品罪。被告持有第二級
    毒品安非他命之低度行為，為其施用之高度行為所吸收，固不另論罪。末查被告
    甲○○前於八十九年二月二十一日因竊盜案件，經本院判處有期徒刑五月確定，
    又於八十九年七月十四日因違反毒品危害防制條例案件，經本院判處有期徒刑六
    月確定，上揭二確定之罪刑經更定執行刑，應執行有期徒刑九月確定，並於九十
    年四月九日執行完畢，有臺灣高等法院檢察署刑案紀錄簡覆表乙份在卷可參，其
    於受有期徒刑之執行後，五年以內再犯有期徒刑以上之本罪，為累犯，應依刑法
    第四十七條之規定加重其刑。爰審酌被告甲○○先後經送觀察、勒戒而為不起訴
    處分及強制戒治後，仍未戒斷其施用毒品之惡習，仍有本件施用第二級毒品犯行
    ，顯見其戒除毒癮之意志薄弱，及其犯罪之動機、目的、手段、施用安非他命之
    次數、施用毒品戕害其身心與於犯罪後尚知坦承犯行之態度等一切情狀，量處如
    主文所示之刑，併諭知易科罰金之折算標準，以資懲儆。扣案之安非他命一包淨
    重０˙一０公克（取０˙０一公克鑑驗，驗餘淨重０˙０九公克），係毒品危害
    防制條例所定之第二級毒品，不問屬於犯人與否，應依同條例第十八條第一項前
    段之規定，併為沒收銷燬之諭知。至於扣案之吸食管乙支，被告於本院審理時雖
    供認曾用以施用安非他命，惟亦供陳係同時為警查獲之羅佑仁所有在卷，核與羅
    佑仁於警訊時供承該支吸食管為其所有之物等語相符（見偵查卷第十三頁背面）
    ，堪認非屬被告所有之物，依法自不得併為沒收之諭知，則公訴人宣告沒收之請
    求，應有未洽，附予敘明。
據上論斷，應依刑事訴訟法第二百九十九條第一項前段，毒品危害防制條例第十條第
二項、第十八條第一項前段，刑法第十一條前段、第四十七條、第四十一條第一項前
段，罰金罰鍰提高標準條例第二條，判決如主文。
本案經檢察官張慶林到庭執行職務
中      華      民      國      九十一    年      六    月    二十一    日
                                臺灣板橋地方法院刑事第三庭
                                      法  官    陳志揚
右正本證明與原本無異。
如不服本判決，應於判決送達後十日內向本院提出上訴狀 (應附繕本) ，上訴於
臺灣高等法院。
                                      書記官    陳慶樹
中      華      民      國      九十一    年     七     月      四      日
附錄本案論罪科刑法條全文：
毒品危害防制條例第十條
  施用第一級毒品者，處六月以上五年以下有期徒刑。
  施用第二級毒品者，處三年以下有期徒刑。
